【裁判字號】    99,交聲,358
【裁判日期】    990630
【裁判案由】    聲明異議
【裁判全文】
臺灣高雄地方法院交通事件裁定         99年度交聲字第358號
原處分機關  高雄市政府交通局
代  表  人  王國材
異  議  人
即受處分人  乙○○
法定代理人  甲○○
上列異議人即受處分人因違反道路交通管理處罰條例案件，對於
高雄市政府交通局中華民國99年2 月8 日所為之處分（原處分案
號：高市交裁字第裁32-BU0000000號），聲明異議，本院裁定如
下：
    主  文
異議駁回。
    理  由
一、原處分意旨略以：異議人即受處分人乙○○於民國98年10月
    25日20時32分許，騎乘車牌號碼209-CZU 號重型機車，行經
    於高雄市○○○○○路口處，有「二輛以上汽車共同在道路
    上以危險方式駕駛（無駕駛執照）」之違規事實，為警逕行
    舉發，經異議人於應到案日期前之98年12月14日到案陳述意
    見後，原處分機關高雄市政府交通局經調查後，認異議人之
    違規行為屬實，依道路交通管理處罰條例第43條第3 項規定
    ，裁處異議人罰鍰新臺幣（下同）3 萬元，3 年內禁考，並
    施以道安講習。
二、聲明異議意旨略以：異議人雖於上開時、地與朋友同遊，但
    既未在道路上蛇行，亦未超過規定之最高時速60公里，且未
    拆除消音器或以其他方式造成噪音，更未在道路上競駛、競
    技，或有其他足堪認定為危險駕駛而有損及他人之行為。原
    處分機關逕自以幾張照片及路口監視器片面之錄影，發現異
    議人與友並行而騎，率而主張異議人違反道路交通管理處罰
    條例第43條之規定，其證據之蒐集及相關證據之認定草率，
    為此聲明異議，請求撤銷原處分云云。
三、按汽車駕駛人，駕駛汽車在道路上蛇行，或以其他危險方式
    駕車者，處新臺幣6 千元以上2 萬4 千元以下罰鍰，並當場
    禁止其駕駛；2 輛以上之汽車（包括機器腳踏車）共同違反
    第1 項規定，或在道路上競駛、競技者，處汽車駕駛人新臺
    幣3 萬元以上9 萬元以下罰鍰，並當場禁止其駕駛及吊銷其
    駕駛執照；汽車駕駛人違反第1 項、第3 項規定者，應接受
    道路交通安全講習，道路交通管理處罰條例第43條第1 項第
    1 款、第3 項、第5 項定有明文。又汽車駕駛人曾依第43條
    規定吊銷駕駛執照者，3 年內不得考領駕駛執照；前4 項不
    得考領駕駛執照規定，於汽車駕駛人係無駕駛執照駕車者，
    亦適用之，道路交通管理處罰條例第67條第2 項、第5 項亦
    有規定。
四、經查：
  (一)異議人於98年10月25日20時32分許，無駕駛執照駕駛其父甲
    ○○所有車牌號碼209-CZU 號重型機車（下稱系爭機車），
    於行經高雄市○○路、逢甲路與九如四路路口時，與多部機
    車共同併排占用快車道行駛、闖紅燈，有以危險方式駕車之
    行為，經舉發單位高雄市政府警察局鼓山分局警員據報後，
    調閱九如四路沿途路口監視錄影器影像蒐證，以異議人駕駛
    系爭機車，與其他機車有「2 輛以上汽車共同在道路上以危
    險方式駕駛」之情形為由，逕行依違反道路交通管理處罰條
    例第43條第3 項、第4 項之規定掣單舉發，嗣異議人提出申
    訴，經原處分機關函請舉發單位調查結果，仍認異議人確有
    前開違規行為，原處分機關乃依道路交通管理處罰條例第43
    條第3 項規定，裁處異議人罰鍰3 萬元，3 年內禁考，並施
    以道安講習等情，有高雄市政府警察局98年11月3 日高市警
    交相字第BU0000000 號舉發違反道路交通管理事件通知單、
    交通違規陳述單及查詢單、高雄市政府警察局鼓山分局99年
    1 月11日高市警鼓分六字第0980029721號函、高雄市政府交
    通局99年2 月8 日高市交裁字裁32-BU0000000號裁決書等在
    卷可稽（見本院卷第19、15、13、6 頁）。
  (二)異議人於本院供稱：當天伊等共有約9 至10台機車一起上路
    ，伊無駕照，那時伊與鄰居一起去吃飯，不知道為什麼那些
    人就騎在伊旁邊，伊未蛇行，亦無超速，伊當時時速約4 、
    50公里；當時伊要回家，伊沒有戴安全帽，伊承認伊等有一
    群車一起闖紅燈，但伊沒有連續闖紅燈，伊上網查相關法規
    ，要連續闖紅燈才是危險駕駛；伊是第1 台機車，伊沒有與
    其他車並行，伊車沒有行駛在快車道上等語（見本院卷第31
    至32頁），坦承有於上開時、地，駕駛系爭機車無照駕駛、
    未戴安全帽、闖紅燈之行為。異議人雖否認有與其他機車並
    行占用車道，及2 輛以上汽車共同以危險方式駕車之行為，
    然經本院勘驗路口監視器畫面：(1)西藏街、九如四路口南下
    畫面，於98年10月25日20時34分55秒左右，異議人之機車雖
    行駛於機車道上，但有其他4 部機車與之並行，並占用快車
    道；異議人之機車有由慢車道外側，車身傾斜往快車道與慢
    車道分隔之白色虛線快速行駛之情形。(2)九如四路725 巷口
    畫面，於同日20時35分25秒左右，異議人有與其他機車共同
    闖紅燈之行為。(3)九如四路與大榮街口畫面，於同日20時34
    分58秒左右，異議人及其他同行機車，車速較其他機車車速
    快（尚無證據證明有超速情事）等情，有本院勘驗筆錄在卷
    為憑（見本院卷第32頁），此與高雄市政府警察局鼓山分局
    99年3 月15日高市警鼓分六字第0990004733號函表示，該分
    局於98年10月25日20時33分受理民眾撿舉九如、逢甲路口，
    有進10部機車沿九如四陸北向南飆車，經警備隊警員李正雄
    調閱九如四路沿途路口監視錄影器影像，發現係209-CZU 號
    （2 人騎乘）重機車與另701- CER等8 輛重機車，於20時34
    分51秒時通過九如四路與西藏街時共同併排占用快車道行駛
    ；於20時34分58秒快速通過九如四路與大榮路口；復於20時
    35分25秒時在九如四路725 巷口快速闖紅燈等語（見本院卷
    第25頁），情形相符，並有採證照片3 張附卷為佐（見本院
    卷第26頁）。堪認異議人於上揭時、地，確有駕駛系爭機車
    與其他機車，有2 輛以上汽車共同以佔據車道及集體闖越紅
    燈之危險方式駕駛之情事。
  (三)異議人雖辯稱：伊上網查相關法規，要連續闖紅燈才是危險
    駕駛，伊沒有連續闖紅燈云云。惟查，道路交通管理處罰條
    例及道路交通安全規則對於「其他危險方式駕車」並無定義
    ，異議人所辯尚屬無據。駕車行為是否屬「危險方式」，需
    視個案具體情形判斷，異議人於上開時、地駕車，係無照駕
    駛，其搭載友人均未戴安全帽，為異議人所坦承，並有採證
    照片為佐。而本件經勘驗監視錄影畫面，異議人駕車有與其
    他機車併行共同佔據車道，並有2 輛以上機車集體闖紅燈之
    情事，不惟使其他用路車輛無法正常行駛，對公共交通安全
    亦影響甚鉅，參諸前揭條文規定意旨，自屬以危險方式駕駛
    無疑。是本件異議人之交通違規事實確屬明確。
五、綜上所述，本件異議人於上開時、地，確有以上揭危險方式
    在道路上駕車之行為，堪以認定。本件異議為無理由，應予
    駁回。
六、據上論斷，應依道路交通案件處理辦法第19條，裁定如主文
    。
中    華    民    國    99    年    6     月    30    日
                    交通法庭    法  官  曾鈴
以上正本證明與原本無異。
如不服本裁定，應於收受送達後5 日內向本院提出抗告狀。
中    華    民    國    99    年    7     月    2     日
                                書記官  李月君

司法院資訊處製作；財團法人民間司法改革基金會備份。
